【裁判字號】    98,交聲,1329
【裁判日期】    980820
【裁判案由】    交管條例聲異
【裁判全文】
臺灣板橋地方法院刑事裁定            98年度交聲字第1329號
異  議  人  甲○○  56歲民.
上列異議人即受處分人因違反道路交通管理處罰條例案件，對於
臺北市交通事件裁決所於中華民國九十八年五月二十二日所為之
處分（原處分案號：板監裁字裁四一－ＡＬ0000000號）
，聲明異議，本院裁定如下：
    主     文
異議駁回。
    理     由
一、原處分機關處分意旨略以：異議人即受處分人甲○○所有之
    車牌號碼ＣＤＥ－七六二號重型機車，於民國九十八年三月
    十三日十一時三十分許，於府中捷運車站，因停車位置不依
    規定，經臺北市政府警察局捷運警察隊警員拍照取證後逕行
    舉發，原處分機關乃依違反道路交通管理處罰條例第五十六
    條第一項第九款，裁處異議人罰鍰新臺幣（下同）六百元。
二、異議人即受處分人異議意旨則略以：異議人確有依規定將機
    車停放在府中捷運車站之機車停放格內，係經他人移置於停
    車格外，為此經警舉發，實有不服，爰依法聲明異議云云。
三、按在停車場內停車時，應依規定停放，不得紊亂，道路交通
    安全規則第一百十二條第一項第十四款訂有明文。又停車位
    置不依規定者，處六百元以上一千二百元以下罰鍰，道路交
    通管理處罰條例第五十六條第一項第九款亦有明文。
四、經查：
（一）異議人所有之車牌號碼號ＣＤＥ－七六二重型機車，於九
    十八年三月十三日十一時三十分許，停放於府中捷運車站機
    車停放格以外區域，因有停車位置不依規定之違規，經臺北
    市政府警察局捷運警察隊員警拍照逕行舉發等情，為異議人
    所不爭執，並有採證照片一幀、臺北市政府警察局捷運警察
    隊九十八年五月十二日北市警捷刑字第０九八三００五五四
    ００號書函、臺北市政府警察局舉發違反道路交通管理事件
    通知單影本各一份在卷可查。
（二）異議人雖以前揭情詞置辯，然衡情常人並無刻意移置他人
    車輛之必要，縱另有騎士因自身停車需求而將原停放在停車
    格內之他人機車搬動，然徒手搬動並非易事，況他人縱有停
    車需求，僅稍微挪動車輛即為已足。惟自卷附採證照片觀之
    ，異議人所有之上開機車停放位置並非緊鄰右側機車停車格
    ，且其間亦另停有車牌號碼ＰＸ九－七一八號重型機車，是
    異議人所有上開機車與停車格已有相當距離。又上開車輛整
    齊排放，有採證相片在卷可查，亦與一般經人任意移置之情
    形不同；況異議人就其上開所辯，並無任何證據可以使本院
    就所形成異議人確有違規之情之心證，產生合理懷疑，依證
    據裁判主義，自難逕以為異議人有利之認定。
五、綜上所述，異議人確有於上揭時地違規停放上開車輛之違規
    行為，原處分機關依道路交通管理處罰條例第五十六條第一
    項第九款及違反道路交通管理事件統一裁罰基準表之規定，
    裁處異議人罰鍰六百元，核無違誤，本件聲明異議為無理由
    ，應予駁回。
六、據上論斷，應依道路交通案件處理辦法第十九條，裁定如主
    文。
中    華    民    國    98    年    8    月    20    日
                  交通法庭法  官  吳冠霆
上列正本證明與原本無異。
如不服本裁定，應於裁定送達後五日內敘明抗告理由，向本院提
出抗告狀。
                          書記官  周百川
中    華    民    國    98    年    8    月    20    日


司法院資訊處製作；財團法人民間司法改革基金會備份。
